【裁判字號】    99,易,1576
【裁判日期】    990830
【裁判案由】    竊盜
【裁判全文】
臺灣高雄地方法院刑事判決              99年度易字第1576號
公  訴  人  臺灣高雄地方法院檢察署檢察官
被      告  甲○○
上列被告因竊盜案件，經檢察官提起公訴（99年度偵字第24038
號），被告於準備程序期日就被訴之事實為有罪之陳述，本院裁
定進行簡式審判程序，本院判決如下:
    主  文
甲○○犯竊盜罪，累犯，處有期徒刑陸月；又犯攜帶兇器竊盜罪
，累犯，處有期徒刑捌月，扣案之老虎鉗、尖嘴鉗、樹枝剪各壹
把均沒收。應執行有期徒刑壹年壹月；扣案之老虎鉗、尖嘴鉗、
樹枝剪各壹把均沒收。
    事  實
一、甲○○前因竊盜案件（共2 件），分經本院以96年度簡字第
    1263、1515號判處有期徒刑5 月、5 月確定；另因恐嚇案件
    ，經臺灣雲林地方法院以96年度虎簡字第228 號判處有期徒
    刑6 月確定。上開3 罪嗣經臺灣雲林地方法院以97年聲減字
    第4 號裁定減刑並定應執行有期徒刑8 月確定，嗣於民國98
    年3 月1 日執行完畢。詎其猶不知悔改，意圖為自己不法之
    所有，分別於：(一)99年7 月2 日上午10時許，在高雄縣鳳山
    市○○街27號騎樓前，見丙○○所有之車號HDD-013 號重型
    機車停放該處，且機車鑰匙疏未拔下，即徒手竊取該機車（
    價值新臺幣【下同】1 萬元），得手後供己代步使用。(二)99
    年7 月20日上午11時許，騎乘上開竊得之機車，前往乙○○
    所有坐落在高雄縣旗山鎮○○段73地號土地之養鴨場，持可
    對人體生命造成危害，客觀上足供兇器使用之樹枝剪1 把，
    竊取乙○○所有之抽水馬達電纜線1 批，得手後，將電纜線
    置於上開機車腳踏板上，載往高雄縣旗山鎮旗楠橋下，再以
    小刀2 把剝除電纜線外皮抽出銅線。嗣於同日上午11時45分
    許，甲○○騎乘車號HDD-013 號重型機車載運上開竊得之電
    纜銅線，行經高雄縣旗山鎮新旗尾橋時，為警攔檢而當場查
    獲，並扣得車號HDD-013 號機車1 部、電纜銅線1 批（重約
    4.5 公斤，價值2000元），及其所有供犯罪及預備供犯罪所
    用之樹枝剪、老虎鉗、尖嘴鉗各1 把及小刀2 把，始悉上情
    。
二、案經丙○○、乙○○訴由高雄縣政府警察局旗山分局報請臺
    灣高雄地方法院檢察署檢察官偵查起訴。
    理  由
一、本件被告所犯係死刑、無期徒刑、最輕本刑為3年以上有期
    徒刑以外之罪，其於準備程序中就被訴事實為有罪之陳述，
    經本院告知簡式審判程序之旨，並聽取檢察官及被告之意見
    後，認宜進行簡式審判程序，依刑事訴訟法第273 條之1 第
    1 項規定進行簡式審判程序。
二、上揭犯罪事實，業據被告於警詢、偵查、本院準備程序及審
    理時均坦承不諱，核與證人即告訴人丙○○、乙○○於警詢
    之證述情節相符，並有贓物認領保管單、高雄縣政府警察局
    車輛協尋電腦輸入單、高雄縣政府警察局車輛尋獲電腦輸入
    單、扣押物品目錄表、現場查獲照片附卷可稽。足認被告之
    前開自白，核與事實相符。本件事證明確，被告前揭犯行，
    可堪認定。
三、核被告就上開事實欄一(一)所為，係犯刑法第320 條第1 項之
    普通竊盜罪。又按刑法第321 條第1 項第3 款之攜帶兇器竊
    盜罪，係以行為人攜帶兇器竊盜為其加重條件，此所謂兇器
    ，其種類並無限制，凡客觀上足對人之生命、身體、安全構
    成威脅，具有危險性之兇器均屬之，且祇須行竊時攜帶此種
    具有危險性之兇器為已足，並不以攜帶之初有行兇之意圖為
    必要（最高法院79年台上字第5253號判例意旨參照）。查被
    告為上開事實欄一(二)竊盜犯行，所使用之樹枝剪1 把、長
    18.5公分、為鐵製材質、刀鋒尖銳，客觀上足以對人生命、
    身體造成危害，得作為凶器使用，有勘驗筆錄在卷足憑（見
    本院卷第38頁）。是核被告就上開事實欄一(二)所為，係犯刑
    法第321 條第1 項第3 款之攜帶兇器竊盜罪。被告就上開2
    件犯行間，犯意各別，行為互異，應分論併罰。被告前因竊
    盜案件（共2 件），分經本院以96年度簡字第1263、1515號
    判處有期徒刑5 月、5 月確定；另因恐嚇案件，經臺灣雲林
    地方法院以96年度虎簡字第228 號判處有期徒刑6 月確定。
    上開3 罪嗣經臺灣雲林地方法院以97年聲減字第4 號裁定減
    刑並定應執行有期徒刑8 月確定，嗣於98年3 月1 日執行完
    畢，有臺灣高等法院被告前案紀錄表在卷可查，其於前開有
    期徒刑執行完畢後，5 年以內故意再犯本案法定刑均為有期
    徒刑以上之罪，為累犯，均應依刑法第47條第1 項加重其刑
    。
四、爰審酌被告四肢健全，竟不思以正當途徑獲取財物，率爾持
    兇器竊盜之方式竊取他人財物，且前有多次竊盜前科，素行
    不良，惟念其犯後已坦承全部犯行，態度尚佳，及其犯罪動
    機、目的、手段、被害人所受損害等一切情狀，分別量處如
    主文所示之刑，並定其應執行之刑。扣案之老虎鉗、尖嘴鉗
    、樹枝剪各1 把均為被告所有，且均係供犯罪所用之物或供
    犯罪預備之物，業據被告於本院審理時供述明確（見本卷第
    40 頁 ），依刑法第38條第1 項第2 款，宣告沒收之。另扣
    案之小刀2 支，非供犯本件加重竊盜犯行所用之物，爰不予
    宣告沒收，併予敘明。
據上論結，應依刑事訴訟法第273條之1第1項、第299條第1項前
段，刑法第320 條第1 項、第321 條第1 項第3 款、第47條第1
項、第51條第5 款、第38條第1 項第2 款，刑法施行法第1 條之
1 ，判決如主文。
本案經檢察官李茂增到庭執行職務。
中    華    民    國    99    年    8     月    30    日
                  刑事第十九庭  法  官    吳芝瑛
以上正本證明與原本無異。
如不服本判決應於收受送達後10日內向本院提出上訴書狀，並應
敘述具體理由；如未敘述上訴理由者，應於上訴期間屆滿後20日
內向本院補提理由書（均須按他造當事人之人數附繕本）「切勿
逕送上級法院」。
中    華    民    國    99    年    8     月    30    日
                                書記官    林麗文
刑法第320條第1項
意圖為自己或第三人不法之所有，而竊取他人之動產者，為竊盜
罪，處 5 年以下有期徒刑、拘役或 500 元以下罰金。
中華民國刑法第321 條
犯竊盜罪而有左列情形之一者，處6 月以上、5 年以下有期徒刑
：
一  於夜間侵入住宅或有人居住之建築物、船艦或隱匿其內而犯
    之者。
二  毀越門扇、牆垣或其他安全設備而犯之者。
三  攜帶兇器而犯之者。
四  結夥三人以上而犯之者。
五  乘火災、水災或其他災害之際而犯之者。
六  在車站或埠頭而犯之者。
前項之未遂犯罰之。

司法院資訊處製作；財團法人民間司法改革基金會備份。
